# 比如 1919 年 11 月计提了 1818 年的年终奖，需要做调整吗

提问人：liushuaizhi 时间：2020-01-17 15:58:49
怎么调整呢，比如 19 年 1 月份 借：管理费用 500
贷：应付职工薪酬 500
借：应付职工薪酬 500
贷：银行存款 500

回答人：chenyiwei
可参考：《瑞华研究 2010 ～ 2016 汇编》之“问题1-4-5（资产负债表日年终奖预提问题）”。来判断资产负债表日未计提年终奖是否构成前期差错。